【裁判字號】    99,基簡,107
【裁判日期】    990316
【裁判案由】    損害賠償
【裁判全文】
臺灣基隆地方法院基隆簡易庭民事判決
原      告  丙○○
法定代理人  丁○○
被      告  乙○○
訴訟代理人  戊○○
被      告  甲○○
上列當事人間請求損害賠償事件，經本院刑事庭移送前來（98年
度簡上附民字第18號），本院於中華民國99年3 月2 日言詞辯論
終結，判決如下：
    主  文
被告應連帶給付原告新台幣壹拾萬柒仟佰肆拾陸元，及自民
國九十九年三月二日起至清償日止，按週年利率百分之五計算之
利息。
原告其餘之訴駁回。
訴訟費用由被告連帶負擔二分之一，餘由原告負擔。
本判決第一項得假執行。但被告以新台幣壹拾萬柒仟佰肆拾
陸元為原告預供擔保後，得免為假執行。
    事實及理由
壹、程序方面：按訴狀送達後，原告不得將原訴變更或追加他訴
    ，但擴張或減縮應受判決事項之聲明者，不在此限，民事訴
    訟法第255 條第1 項第3 款定有明文。經查，本件原告起訴
    時，原請求判決命被告連帶給付原告新台幣（下同）30萬元
    ，及自民國98年6 月5 日起至清償日止，按週年利率百分之
    5 計算之利息，嗣原告於本院審理時，就利息起算日部分，
    變更為本案第一審言詞辯論終結日，並變更聲明為被告應連
    帶給付原告30萬元，及自本案第一審言詞辯論終結日起至清
    償日止，按週年利率百分之5 計算之利息。核原告係減縮應
    受判決事項之聲明，揆諸前開規定，應予准許。
貳、實體方面
一、原告主張；其因與被告乙○○、甲○○在網路聊天室發生口
    角，被告乙○○、甲○○於98年6 月5 日下午2 時37分許，
    分持西瓜刀、鐵製甩棒，在基隆市○○路217 巷2 號4樓 「
    晴天網咖店」，基於共同傷害之犯意，由被告乙○○持西瓜
    刀朝其背部、手部各砍2 刀、3 刀，其復遭被告甲○○持鐵
    製甩棒毆打，致其受有左手肱骨小頭開放性骨折、左手臂三
    頭肌斷裂、背部撕裂傷等傷害。因被告乙○○、甲○○共同
    不法傷害其身體、健康，其自得依據侵權行為法律關係，請
    求被告連帶賠償，賠償數額共計30萬元，細目如下：
（一）醫療費：其受傷後，支出醫療費共計7,346 元。
（二）看護費：其受傷後，自98年6 月5 日急診住院，迄98年6
      月10日出院，合計住院5 日，每日看護費用以2,000 元計
      算，共計支出看護費1 萬元。
（三）慰撫金：其因本案受有前開傷害，目前仍持續門診追蹤治
      療及復建，且原先賴以維生之水電工作亦受影響，而被告
      乙○○、甲○○全無悔意，不僅未就所涉犯行表示歉意，
      亦拒絕與其和解，其精神肉體所受痛苦甚大，請求非財產
      上損害賠償20萬2,654 元。
    並聲明：（一）被告應連帶給付原告30萬元，及自本案第一
    審言詞辯論終結日起至清償日止，按週年利率百分之5 計算
    之利息。（二）願供擔保，請准宣告假執行。
二、被告乙○○則以：其承認曾於上開時、地，傷害原告身體之
    事實，惟本案事發原因係原告與其在網路上發生口角爭執，
    且其到場後，原告有撥打電話找人之行為，是認原告就本案
    之發生亦有過失；又其對原告請求醫療費及看護費之數額不
    予爭執，然因原告無工作，認原告請求精神慰撫金之數額過
    高等情，資為抗辯。並聲明：駁回原告之訴。
三、被告甲○○則以：其承認曾於上開時、地，傷害原告身體之
    事實，且其對原告請求醫療費及看護費之數額不予爭執，然
    因原告無工作，認原告請求精神慰撫金之數額過高等情，資
    為抗辯。並聲明：駁回原告之訴。
四、兩造不爭執之事實
    被告乙○○及甲○○因在網路聊天室上與原告發生口角爭執
    ，被告乙○○與甲○○遂於98年6 月5 日下午2 時37分許，
    在基隆市○○路217 巷2 號4 樓「晴天網咖店」內，由被告
    乙○○持西瓜刀分朝原告之背部及手部砍2 刀及3 刀，被告
    甲○○則持三節式鐵製甩棒，毆打原告頭部3 下，致原告受
    有左手肱骨小頭開放性骨折、左手臂三頭肌斷裂及背部撕裂
    傷之傷害，而被告乙○○、甲○○因該案件，經本院刑事庭
    認犯傷害罪，以98年度簡上字第191 號判決分別判處有期徒
    刑5 月及6 月確定等情，業據兩造表示不爭執，並經原告提
    出受傷情形照片附卷供參，復有現場監視器錄影畫面翻拍照
    片、診斷證明書及本院98年度簡上字第191 號刑事判決可稽
    （見臺灣基隆地方法院檢察署98年度偵字第3388號偵查卷第
    11至14頁，本院98年度簡上字第191 號刑事卷第68至70頁）
    ，應堪認定。
五、原告依據侵權行為之法律關係，請求被告連帶給付前開損害
    賠償，被告則以上揭情詞置辯，經查：
（一）按因故意或過失，不法侵害他人之權利者，負損害賠償責
      任；又數人共同不法侵害他人之權利者，連帶負損害賠償
      責任；另不法侵害他人之身體或健康者，對於被害人因此
      喪失或減少勞動能力或增加生活上之需要時，應負損害賠
      償責任；再者，不法侵害他人之身體、健康、名譽、自由
      、信用、隱私、貞操，或不法侵害其他人格法益而情節重
      大者，被害人雖非財產上之損害，亦得請求賠償相當之金
      額，民法第184 條第1 項前段、第185 條第1 項、第193
      條第1 項、第195 條第1 項分別定有明文。本件被告乙○
      ○、甲○○於前開時、地，分持西瓜刀、鐵製甩棒傷害原
      告，導致原告受有上揭傷害，是認被告乙○○、甲○○係
      共同故意不法侵害原告之權利，自應依法連帶負擔侵權行
      為之損害賠償責任，至於被告應負損害賠償之數額，分述
      如下：
    1.醫療費用部分：原告主張其因本件傷害，支出之醫療費用
      總額為7,346 元，請求被告連帶賠償等情，業據原告提出
      行政院衛生署基隆醫院及基隆長庚醫院醫療費用收據為證
      ，復經被告表示不爭執，且上開收據所列費用均屬因醫療
      支出之必要費用，又此部分費用係原告增加生活上需要所
      支出之費用，是原告此部分之主張應屬有據，而因原告提
      出醫療收據所載醫療費用之總額為7,356 元，故原告僅請
      求被告連帶賠償7,346 元，應予准許。
    2.看護費部分：原告主張其因本件傷害住院5 日，每日看護
      費用為2,000 元，請求被告連帶賠償看護費用1 萬元等情
      ，業經被告表示不爭執，又原告於98年6 月5 日確因本件
      傷害急診住院，同日接受骨折復位鋼釘固定手術及傷口縫
      合手術，於98年6 月10日出院，此有診斷證明書可稽，因
      原告受傷部位集中於手臂及背部，足認原告術後住院期間
      ，應無法自理生活，有聘請看護之必要，是此部分亦屬原
      告增加生活上需要所支出之費用，堪認原告此部分之主張
      應予准許。
    3.精神慰撫金部分：原告主張其因本件事故，受有精神上之
      損害，請求被告賠償精神慰撫金20萬2,654 元等情，被告
      辯稱原告無工作，僅願賠償精神慰撫金5 萬元等情。本院
      審酌被告乙○○、甲○○於本案發生時均已成年，竟僅因
      在網路聊天室，與原告發生言語齟齬，即分持西瓜刀及鐵
      製甩棒，在公共場所砍傷原告，且自原告提出受傷情形照
      片觀之，原告手臂所受傷勢深可見骨，受傷情形非屬輕微
      ，堪認被告之前揭行為，已使原告之身心均受有相當之傷
      害。另參酌原告學歷為國中畢業，未婚，現與父母及二名
      姐姐同住，父親以駕駛聯結車為業，母親及姐姐均為作業
      員；被告乙○○學歷為國中畢業，未婚，與父母及一名姐
      姐同住，家中經營小吃業，被告乙○○於本案發生時，從
      事餐飲服務業，現因甫服刑完畢尚無業；被告甲○○學歷
      為高中肄業，未婚育有一子，現在臺灣基隆監獄服刑中，
      及原告與被告之身份、地位、經濟能力等一切情狀，認原
      告請求精神慰撫金12萬元為適當，應予准許，逾此數額之
      請求，為無理由，不應准許。至於被告乙○○、甲○○雖
      辯稱原告無工作，請求之精神慰撫金數額過高等情，然原
      告非請求因傷無法工作之損害賠償或勞動能力減損之賠償
      ，是難認被告前開辯解為可信。
（二）被告乙○○雖辯稱本案發生原因，係原告與其在網路聊天
      室發生口角，且原告於其抵達「晴天網咖店」時，尚有撥
      打電話找人之行為，原告就本案發生亦有責任等情，然被
      告乙○○、甲○○均未主張原告曾對其等為攻擊行為，且
      自現場監視器錄影畫面觀之，亦未見原告有主動攻擊或挑
      釁被告之舉動，縱使原告曾與被告乙○○在網路聊天室發
      生言語衝突，被告乙○○及甲○○亦非得對原告為前開傷
      害行為，是被告乙○○持前詞以圖減免賠償責任，自非可
      採。
（三）綜上，原告得請求損害賠償之數額為13萬7,346 元【計算
      式：7,346 元（醫療費）＋1 萬元（看護費）＋12萬元（
      精神慰撫金）＝13萬7,346 元】。從而，原告依據侵權行
      為損害賠償之法律關係，請求被告連帶給付13萬7,346 元
      及自本案第一審言詞辯論終結日即99年3 月2 日起至清償
      日止，按週年利率百分之5 計算之利息，為有理由，應予
      准許；逾此部分之請求，洵屬無據，應予駁回。
六、原告雖陳明願供擔保聲請宣告假執行，然本件係標的金額在
    50萬元以下之財產權訴訟，依民事訴訟法第427 條第1 項規
    定，適用簡易程序，本院既為被告敗訴之判決，即應就被告
    敗訴部分，依民事訴訟法第389 條第1 項第3 款之規定，依
    職權宣告假執行，無必要再命原告供擔保始得假執行，另依
    民事訴訟法第392 條第2 項規定，依職權宣告被告為原告預
    供擔保後，得免為假執行。
七、訴訟費用負擔之依據：民事訴訟法第79條、第85條第2 項。
中    華    民    國    99    年    3     月    16    日
                  基隆簡易庭法  官  邰婉玲
以上正本係照原本作成。
如對本判決上訴，須於判決送達後20日內向本院提出上訴狀。
中    華    民    國    99    年    3     月    16    日
                            書記官  王毓嫻

司法院資訊處製作；財團法人民間司法改革基金會備份。
